臺灣高雄地方法院刑事判決　　　　　　　 94年度訴字第621號
 公　訴　人　臺灣高雄地方法院檢察署檢察官
 被　　　告　乙○○
上列被告因偽造文書等案件，經檢察官提起公訴（93年度偵緝字
第1937號），並經本院裁定由受命法官獨任進行簡式審判程序，
本院判決如下：
    主  文
乙○○連續行使偽造私文書，足以生損害於公眾及他人，處有期
徒刑參月，如易科罰金，以參佰元折算壹日，緩刑貳年。
偽造之「丙○○」
編號1 至編號5 所列文件之各欄位上偽造之「丙○○」之簽名及
指印，均沒收。
    事  實
一、乙○○於民國91年底，循報紙廣告向某姓名、年籍不詳之人
    應徵工作，即與之共同意圖不法所有及基於偽造文書、詐欺
    之概括犯意聯絡，先由乙○○提供相片，而偽造「丙○○」
    之國民
    時間、地點，提出偽造之「丙○○」
    山市國菲實業股份有限公司光遠店店長胡鴻猷、高雄縣鳳山
    市○○路全虹通信股份有限公司店員李紫螢申辦使用如附表
    所示門號之行動電話，並假冒「丙○○」於附表編號1 至編
    號5 所示之文件名稱及欄位上，偽造「丙○○」之簽名及指
    印，表示申辦中華電信、台灣大哥大、泛亞電信等公司門號
    之意旨，使中華電信、台灣大哥大、泛亞電信等公司陷於錯
    誤而核准申辦，並交付上開門號之SIM 卡，足以生損害於上
    開電信公司及丙○○。嗣乙○○取得將上開行動電話門號之
    SIM 卡後，即轉交該不詳姓名、年籍不詳之成年男子，並獲
    取每支電話新台幣（下同）2,000 元之酬勞，該男子人即意
    圖為自己不法之利益，陸續撥打上開行動電話，電信公司不
    疑有他亦陸續予以撥接，總計詐得免費使用行動電話通信之
    財產上不法利益（相當於中華電信電話費用6,199 元；泛亞
    電信電話費用7,497 元；台灣大哥大電話費用338 元）。迄
    至同年1 月底，丙○○本人接獲電信公司寄發上開遭冒名申
    請之行動電話費用確認書後，始報警查悉上情。
二、案經丙○○訴由內政部警政署電信警察隊第三中隊報請臺灣
    高雄地方法院檢察署檢察官偵查起訴，嗣本院訊問被告後，
    因被告認罪，並詢問檢察官、被告意見後，乃裁定進行簡式
    審判程序。
    理  由
一、本件被告乙○○所犯係死刑、無期徒刑、最輕本刑為3 年以
    上有期徒刑以外之罪，其於準備程序中就被訴事實為有罪之
    陳述，經法官告知簡式審判程序之旨，並聽取公訴人、被告
    之意見後，認為適宜由受命法官獨任進行簡式審判程序，依
    刑事訴訟法第273 條之1 第1 項規定，裁定由受命法官獨任
    進行簡式審判程序，合先敘明。
二、本件證據部分均引用檢察官起訴書及補充理由書所載（如附
    件）。惟證人丙○○於警詢及偵查中均已供述其
    遺失或交與他人代辦事項，是本件被告與該姓名、年籍不詳
    之人所為應係共同「偽造」丙○○之國民
    「變造」丙○○之國民
三、核被告乙○○所為係犯刑法第216 條、第210 條行使偽造私
    文書及同法第339 條第1 項之詐欺取財罪、第2 項之詐欺得
    利罪嫌。被告多次偽造署押乃係偽造私文書之階段行為，又
    偽造私文書、偽造特種文書之低度行為分別應為行使偽造私
    文書、行使偽造特種文書之高度行為所吸收，均不另論罪。
    被告乙○○與姓名、年籍不詳之成年男子就上開行使偽造私
    文書、行使偽造特種文書、詐欺取財及詐欺得利罪間，有犯
    意聯絡及行為分擔，為共同正犯。被告先後多次行使偽造私
    文書、行使偽造特種文書、詐欺取財、詐欺得利之犯行，時
    間緊接，方法相同，觸犯構成要件相同之罪名，顯係基於概
    括犯意為之，為連續犯，均應依刑法第56條之規定，分別以
    一罪論並加重其刑。被告之連續詐欺取財、連續詐欺得利、
    連續行使偽造特種文書與連續行使偽造私文書二罪間，有方
    法目的之牽連關係，應從一重之連續行使偽造私文書罪處斷
    。爰審酌被告並無前科，素行良好，有其臺灣高等法院被告
    全國前案紀錄表及臺灣高雄地方法院檢察署刑案資料查註紀
    錄表在卷可稽，其因一時短於思慮，但犯後坦承犯行，頗具
    悔意，犯後態度良好，且已賠償中華電信、台灣大哥大、泛
    亞電信等一切情狀，量處如主文所示之刑，並諭知易科罰金
    之折算標準，以資儆懲。末查，被告乙○○前未曾受有期徒
    刑以上刑之宣告，有台灣高等法院被告全國前案紀錄表可按
    ，其因一時失慮，偶罹刑典，並已坦認犯行，深具悔意，經
    此偵審程序及刑之宣告後，應知警惕，信無再犯之虞，本院
    認前開所宣告之刑，以暫不執行為適當，爰併予宣告緩刑2
    年，以啟自新。貼有乙○○照片之丙○○
    罪所用之物且屬被告所有，業據被告供承在卷，應依刑法第
    38 條 第3 項、第1 項第2 款，予以宣告沒收，至其上之乙
    ○○照片因已與變造之丙○○
    欣
    ；於附表編號1 至編號5 所示之文件之欄位上所偽造「丙○
    ○」之簽名及指印，爰依刑法第219 條併予宣告沒收。
據上論斷，應依刑事訴訟法第273條之1第1項前段、第299條第1
項前段、第310 條之2 、第454 條第2 項前段、刑法28條、第56
條、第216 條、第210 條、第339 條第1 、2 項、第55條、第41
條第1 項前段、第74條第1 款、第38條第1 項第2 款、第219 條
，罰金罰鍰提高標準條例第1 條前段、第2 條，判決如主文。
本案經檢察官甲○○到庭執行職務。
中　　華　　民　　國　　94　　年　　4 　　月　　8 　　日
                  刑事第二庭  法　官  黃宣撫
如不服本判決，應於送達後10日內，向本院提出上訴狀。
以上正本證明與原本無異。
中　　華　　民　　國　　94　　年　　4 　　月　　11　　日
 　　　　　　　　　　　       書記官  鄭永媚
附表：
┌──┬──────┬─────┬─────┬─────┬─────┬─────┐
│編號│  犯罪時間  │  犯罪地  │ 文件名稱 │   欄位   │偽造之署押│申請之門號│
├──┼──────┼─────┼─────┼─────┼─────┼─────┤
│ 1  │92年1月11日 │高雄縣鳳山│中華電信行│個人資料欄│簽名8枚   │中華電信門│
│    │            │市○○路33│動電話業務│客戶簽章欄│指印12枚  │號00000000│
│    │            │3號(國菲實│租用申請書│立約欄    │；表明申請│86、SIM卡 │
│    │            │業股份有限│(一式四聯)│          │中華電信09│號碼TLF018│
│    │            │公司光遠店│          │          │00000000門│D105760   │
│    │            │，00-00000│          │          │號之意旨  │          │
│    │            │79)       │          │          │          │          │
│    │            │          ├─────┼─────┼─────┤          │
│    │            │          │中華電信行│立同意書人│簽名1枚   │          │
│    │            │          │動電話同意│欄        │指印1枚   │          │
│    │            │          │書(一式一 │          │          │          │
│    │            │          │聯)       │          │          │          │
├──┼──────┼─────┼─────┼─────┼─────┼─────┤
│ 2  │92年1月11日 │高雄縣鳳山│中華電信行│個人資料欄│簽名8枚   │中華電信門│
│    │            │市○○路33│動電話業務│客戶簽章欄│指印12枚  │號00000000│
│    │            │3號(國菲實│租用申請書│立約欄    │；表明申請│87、SIM卡 │
│    │            │業股份有限│(一式四聯)│          │中華電信09│號碼TLF018│
│    │            │公司光遠店│          │          │00000000門│D105771   │
│    │            │，00-00000│          │          │號之意旨  │          │
│    │            │79)       ├─────┼─────┼─────┤          │
│    │            │          │中華電信行│立同意書人│簽名1枚   │          │
│    │            │          │動電話同意│欄        │指印1枚   │          │
│    │            │          │書(一式一 │          │          │          │
│    │            │          │聯)       │          │          │          │
├──┼──────┼─────┼─────┼─────┼─────┼─────┤
│ 3  │92年1月11日 │高雄縣鳳山│泛亞電信用│申請人簽章│簽名3枚； │泛亞電信門│
│    │            │市○○路33│戶申請書( │欄        │表明申請泛│號00000000│
│    │            │3號(國菲實│一式三聯) │          │亞電信0960│13、SIM卡 │
│    │            │業股份有限│          │          │195613門號│號碼161021│
│    │            │公司光遠店│          │          │之意旨    │0000000； │
│    │            │,00-000007├─────┼─────┼─────┤手機一支  │
│    │            │9)        │泛亞電信聲│立書人欄  │簽名3枚   │          │
│    │            │          │明書(一式 │          │          │          │
│    │            │          │三聯)     │          │          │          │
├──┼──────┼─────┼─────┼─────┼─────┼─────┤
│ 4  │92年1月11日 │高雄縣鳳山│台灣大哥大│申請人簽章│簽名4枚； │台灣大哥大│
│    │            │市○○路68│行動電話服│欄        │表明申請台│門號095360│
│    │            │號(全虹通 │務申請書( │          │灣大哥大09│8008、SIM │
│    │            │信股份有限│一式四聯) │          │00000000門│卡號碼8988│
│    │            │公司,07-74│          │          │號之意旨  │000-000000│
│    │            │30246)    │          │          │          │0000000； │
│    │            │          │          │          │          │手機Mo-T19│
│    │            │          │          │          │          │1一支     │
│    │            │          ├─────┼─────┼─────┤          │
│    │            │          │台灣大哥大│立同意書人│簽名2枚   │          │
│    │            │          │同意書(一 │欄        │          │          │
│    │            │          │式兩聯)   │          │          │          │
├──┼──────┼─────┼─────┼─────┼─────┼─────┤
│ 5  │92年1月11日 │高雄縣鳳山│泛亞電信用│申請人簽章│簽名3枚； │泛亞電信門│
│    │            │市○○路68│戶申請書( │欄        │表明申請泛│號00000000│
│    │            │號(全虹通 │一式三聯) │          │亞電信0956│01、SIM卡 │
│    │            │信股份有限│          │          │469801門號│號碼161021│
│    │            │公司,07-74│          │          │之意旨    │0000000   │
│    │            │30246)    ├─────┼─────┼─────┤          │
│    │            │          │泛亞電信聲│立書人欄  │簽名3枚   │          │
│    │            │          │明書(一式 │          │          │          │
│    │            │          │三聯)     │          │          │          │
└──┴──────┴─────┴─────┴─────┴─────┴─────┘
附錄本判決論罪科刑法條：
中華民國刑法第216條：
  行使第210條至第215條之文書者，依偽造、變造文書或登載不
  實事項或使
  登載不實事項之規定處斷。
中華民國刑法第210條：
  偽造、變造私文書，足以生損害於公眾或他人者，處5年以下
  有期徒刑。
中華民國刑法第339條
(普通詐欺罪)
意圖為自己或第3人不法之所有，以詐術使人將本人或第3人之物
交付者，處5 年以下有期徒刑、拘役或科或併科1,000 元以下罰
金。
以前項方法得財產上不法之利益或使第3人得之者，亦同。
前2項之未遂犯罰之。
